臺灣嘉義地方法院刑事判決　　　　　　　 95年度訴字第678號
公　訴　人　臺灣嘉義地方法院檢察署檢察官
被　　　告　甲○○
指定辯護人　本院公設辯護人乙○○
上列被告因違反槍砲彈藥刀械管制條例案件，經檢察官提起公訴
（95年度偵字第6761號），本院判決如下：
    主  文
甲○○未經許可，寄藏可發射子彈具有殺傷力之改造手槍，累犯
，處有期徒刑年貳月，併科罰金新臺幣伍萬元，罰金如易服勞
役，以新臺幣壹仟元折算壹日，扣案之仿ＦＮ廠半自動改造手槍
壹支（含彈匣壹個，槍枝管制編號0000000000號），
沒收。
    事  實
一、甲○○前於民國九十二年間因竊盜案件，經本院於九十二年
    三月三十一日，以九十二年度簡字第二三五號判決判處有期
    徒刑四月，如易科罰金，以銀元三百元折算一日確定，復於
    九十四年三月二十四日易科罰金執行完畢，詎仍不知誡惕，
    基於寄藏其他具有殺傷力可發射子彈改造手槍之犯意，於九
    十二年間某日，明知姓名不詳綽號「黑猴」之成年男子所寄
    放之仿ＦＮ廠制式手槍一支（含彈匣一個，槍枝管制編號0
    000000000號）係具有殺傷力之改造槍枝，竟仍加
    以應允收受，藏放在嘉義市○區○○街五十五之二號三樓一
    之居所內。嗣於九十五年九月十八日中午十二時二十分許，
    經警持搜索票在上開居所處查獲，並扣得前揭改造手槍一支
    。
二、案經嘉義市警察局移送臺灣嘉義地方法院檢察署檢察官偵查
    起訴。
    理  由
一、前揭犯罪事實，業據被告甲○○迭次於警詢、偵查及本院準
    備程序及審理時坦承不諱，並有搜索票、嘉義市警察局搜索
    扣押筆錄、扣押物品收據、扣押物品目錄表、查獲照片二張
    及槍枝照片九張等件附卷可佐（參見警卷第六至十二頁、第
    十六至二十頁），並有改造手槍一支（含彈匣一個，槍枝管
    制編號0000000000號）扣案足憑。而上開手槍一
    支，經送內政部警政署刑事警察局鑑定結果，認係由仿ＦＮ
    廠半自動手槍製造之槍枝，換裝土造金屬槍管而成之改造手
    槍，機械性能良好，可擊發適用子彈，認具殺傷力，有該局
    九十五年十月十二日刑鑑字第０九五０一四二一二七號槍彈
    鑑定書一份暨所附之上開手槍照片在卷可稽（參見偵查卷第
    十四至十六頁），足認被告之自白與事實相符，本案事證明
    確，被告犯行，洵堪認定。
二、論罪科刑部分
    被告所犯本件寄藏手槍罪為繼續犯，於其終止寄藏之前，犯
    罪行為仍在繼續實施中，其間法律縱有變更（槍砲彈藥刀械
    管制條例曾於九十四年一月二十六日修正），但其行為既繼
    續實施至新法施行以後，則無行為後法律變更可言，自無新
    舊法比較之問題，而應逕行適用其行為終止時之現行槍砲彈
    藥刀械管制條例之規定論處。核被告所為，係犯槍砲彈藥刀
    械管制條例第八條第四項之未經許可，寄藏可發射子彈具有
    殺傷力之改造手槍罪。又寄藏與持有，均係將物置於自己實
    力支配之下，僅寄藏必先有他人之持有行為，而後始為之受
    寄代藏，故寄藏之受人委託代為保管，其保管之本身，亦屬
    持有，惟此持有係寄藏之當然結果，法律上自宜僅就寄藏之
    行為包括評價，不應另就持有予以論罪，此有最高法院七十
    四年臺上字第三四００號判例可參，是被告持有改造手槍，
    係其寄藏之當然結果，不另論罪。查被告前於九十二年間因
    竊盜案件，經本院於九十二年三月三十一日，以九十二年度
    簡字第二三五號判決判處有期徒刑四月，如易科罰金，以銀
    元三百元折算一日確定，復於九十四年三月二十四日易科罰
    金執行完畢，此有臺灣高等法院被告前案紀錄表乙份附卷可
    憑，其受徒刑之執行完畢，五年以內故意再犯本件有期徒刑
    以上之罪，為累犯，應依刑法第四十七條第一項規定，加重
    其刑。爰審酌被告國小畢業之智識程度，明知未經主管機關
    許可，不得寄藏具有殺傷力之改造手槍，竟仍無故寄藏之，
    犯罪之動機即屬可議，並對社會治安存有潛在之危險，惟念
    其犯後坦認不諱之態度，兼衡本次犯行並未造成實害及寄藏
    之時間、方式暨被告之素行、家庭狀況等一切情狀，量處如
    主文所示之刑，並就併科罰金刑部分，依刑法第四十二條第
    三項前段之規定，諭知易服勞役之折算標準，以示懲儆。
三、沒收部分
    扣案之具有殺傷力之仿ＦＮ廠半自動手槍製造之槍枝換裝土
    造金屬槍管而成，可供擊發子彈之改造手槍一支（含彈匣一
    個，槍枝管制編號0000000000號），依槍砲彈藥
    刀械管制條例之規定，非經中央主管機關許可，不得製造、
    販賣、運輸、轉讓、出租、出借、持有、寄藏或陳列，係違
    禁物，不問屬於犯人與否，應依刑法第三十八條第一項第一
    款規定，予以宣告沒收。
據上論斷，應依刑事訴訟法第二百九十九條第一項前段，槍砲彈
藥刀械管制條例第八條第四項，刑法第十一條前段、第四十七條
第一項、第四十二條第三項前段、第三十八條第一項第一款，判
決如主文。
本案經檢察官曹哲寧到庭執行職務
中　　華　　民　　國　　96　　年   　1　　月　　31　　日
                  刑事第二庭審判長法　官  沈福財
                                  法  官  盧鳳田
                                  法  官  林青怡
上列正本證明與原本無異。
如不服本判決，應於判決送達後10日內向本院提出上訴狀（應附
繕本）。告訴人或被害人如對於本判決不服者，應具備理由請求
檢察官上訴，其上訴期間之計算係以檢察官收受判決正本之日期
為準。
中　　華　　民　　國　　96　　年   　1　　月　　31　　日
                                  書記官  李佳惠
附錄論罪科刑法條
槍砲彈藥刀械管制條例第八條第四項
未經許可，持有、寄藏或意圖販賣而陳列第一項所列槍枝者，處
三年以上十年以下有期徒刑，併科新臺幣七百萬元以下罰金。
